【裁判字號】    89,交訴,125
【裁判日期】    890518
【裁判案由】    公共危險
【裁判全文】
臺灣臺南地方法院刑事判決                        八十九年度交訴字第一二五號
    公  訴  人  臺灣台南地方法院檢察署檢察官
    被      告  甲○○
右列被告因公共危險案件，經檢察官提起公訴 (八十九年度偵字第二三七八號)，本
院判決如左：
    主  文
甲○○服用酒類，不能安全駕駛動力交通工具而駕駛，處有期徒刑肆月，又駕駛動力
交通工具肇事，致人受傷而逃逸，處有期徒刑柒月。應執行有期徒刑拾月。緩刑肆年
。
    事  實
一、甲○○飲酒後已達不能安全駕駛之程度，竟於八十九年一月二十七日凌晨三時二
    十分許，駕駛車牌ＴＱ─七八六０號自用小客車，在台南市○○路與中華路口，
    撞及尤志中駕駛之ＳＫ─三０四三號自用小客車，致尤志中腿部受傷（未告訴）
    ，甲○○下車表示願意賠償，後因害怕遭毆打，竟趁尤志中打電話報警時駕車逃
    逸，且未向警方報案，經尤志中記下車號報警，甲○○始到案，嗣警方對其進行
    酒精測試濃度高達每公升０‧五八毫克而查獲。
二、案經台南市警察局第四分局報請臺灣臺南地方法院檢察署檢察官偵查起訴。
    理  由
一、重大違背安全駕駛罪部分：
    訊據被告甲○○對於右揭酒後駕車之事實坦承不諱，按道路交通安全規則第一百
    十四條第二款規定汽車駕駛人飲酒後吐氣超過每公升０．二五毫克以上者，不得
    駕車，即是基於酒精對人體中樞神經系統有麻醉作用，為維護安全駕駛，而為之
    禁止規定。再呼氣中酒精濃度每公升０．五五毫克或血液中酒精濃度在百分之０
    ．一一以上，參考德國、美國之標準，肇事率為一般正常人之十倍，認為已達不
    能安全駕駛之標準，此有法務部於八十八年五月十日邀集交通部、行政院衛生署
    、中央警察大學等單位相關人員召開之研商訂定刑法第一百八十五條之三服用毒
    品、麻醉麻藥品、酒類或其他相類之物，不能安全駕駛交通工具之認定標準會議
    結論可參。本件被告於右揭時地酒後駕車，於案發後六小時經警測出之呼氣中酒
    精濃度仍高達每公升０．五八毫克，當時顯然已達興奮之酒醉狀況，被告確已無
    法安全駕駛動力交通工具。復有酒精濃度測試表一紙附卷可稽，本件事證已臻明
    確，被告此部分犯行堪予認定。
二、肇事遺棄罪部分：
    被告對於右揭時地肇事致尤志中受傷而逃逸之事實，辯稱當時係害怕才跑到前面
    去，不是逃逸云云。惟查被告對於肇事逃逸等情業於警訊中坦承不諱：當時將車
    開到舊華爾街舞廳後方空地，再坐計程車回布袋找伯父等語。按被告肇事後縱因
    害怕被毆打而暫時駛離現場，惟理應前往警局報案，其不此之為，於案發後六小
    時即當日上午九時許，始由警方通知到案說明，其逃逸之事實至為明顯。復有道
    路交通事故調查表一件附卷可按，核被告所辯，顯係事後卸責之詞，委無足採，
    事證明確，被告此部分犯行亦堪認定。
三、 核被告所為係犯刑法第一百八十五條之三重大違背安全駕駛罪及第一百八十五
     條之四肇事遺棄。被告所犯二罪，罪名不同，罪質互異，應分論併罰。本院爰
     審酌被告犯罪之動機、目的、手段、其品性及智識程度、犯罪所生之危害及犯
     後態度等一切情狀，分別量處如主文所示之刑，並定應執行刑，以示懲儆。末
     查被告前未曾受有期徒刑以上刑之宣告，有臺灣高等法院被告全國前案紀錄表
     在卷可參，其經此教訓後，應知所警惕，無再犯之虞，本院因認所宣告之刑以
     暫不執行為適當，併諭知緩刑四年，以勵自新，並觀後效。
據上論斷，應依刑事訴訟法第二百九十九條第一項前段、刑法第一百八十五條之三、
第一項八十五條之四、第五十一條第五款、第七十四條第一款，判決如主文。
本案經檢察官吳佳齡到庭執行職務
中    華    民    國      八十九      年      五      月      十八      日
                                臺灣臺南地方法院交通法庭
                                        法  官  張      菁
右正本證明與原本無異。
如不服本判決，應於判決送達後十日內向本院提出上訴狀( 應附繕本 )。
                                        書記官  林  木  村
中    華    民    國      八十九      年      五      月      十九      日
附錄本案論罪科刑法條：
刑法第一百八十五條之三
  服用毒品、麻醉藥品、酒類或其他相類之物，不能安全駕駛動力交通工具而駕駛者
  ，處一年以下有期徒刑、拘役或三萬元以下罰金。
刑法第一百八十五條之四
  駕駛動力交通工具肇事，致人死傷而逃逸者，處六月以上五年以下有期徒刑。


司法院資訊處製作；財團法人民間司法改革基金會備份。
